台灣台中地方法院民事裁定        100年度消債更字第106號
聲請人      顏文竹
即債務人              之1號9.
相對人      花旗(台灣)商業銀行股份有限公司
即債權人
法定代理人  管國霖
相對人      澳商澳盛銀行集團股份有限公司
即債權人
法定代理人  經天瑞
代  理  人  楊懷卿00-00.
相對人      板信商業銀行股份有限公司
即債權人
法定代理人  劉炳輝
相對人      遠東國際商業銀行股份有限公司
即債權人
法定代理人  洪信德
相對人      永豐商業銀行股份有限公司
即債權人
法定代理人  邱正雄
上列當事人聲請消費者債務清理事件，本院裁定如下：
    主    文
債務人顏文竹自中華民國100年12月15日16時起開始更生程序。
    理    由
一、按債務人不能清償債務或有不能清償之虞，且無擔保或無優
    先權之債務總額未逾新臺幣1200萬元者，於法院裁定開始清
    算程序或宣告破產前，得向法院聲請更生；又法院開始更生
    程序之裁定，應載明其年、月、日、時，並即時發生效力，
    消費者債務清理條例第3條、第42條第1項、第45條第1項分
    別定有明文。
二、本件聲請人即債務人聲請意旨略以：聲請人之資產僅新台幣
    （下同）18,551元，聲請人前與最大債權銀行協商，債權人
    提出180期，利率年息6%，每月須清償6,486元之方案，惟債
    務人為臨時工，平均月收入僅18,00 0元，尚須扶養父親，
    收入扣除每月生活必要費用之支出後，僅餘4,641元，故協
    商不成立。嗣聲請人再與債權銀行協商，惟依各債權人陳報
    之債權金額合計為1,298,940元，縱以180期0%計算，聲請人
    每月仍需還款7,219元，已超出聲請人所能負擔之金額甚多
    ，因此無法再與債權銀行協商，聲請人實無力清償債務，爰
    請求准予裁定開始更生等語。
三、經查：聲請人即債務人非從事營業活動之人，所積欠債務未
    逾1200萬元暨其前與於消費者債務清理條例施行後，曾與最
    大債權銀行協商債務清償方案不成立，聲請人已無法清償債
    務等情，業據提出財產及收入狀況說明書、債權人清冊、財
    政部臺灣省中區國稅局98年、99年綜合所得稅各類所得資料
    清單、全國財產稅總歸戶財產查詢清單、前置協商不成立通
    知書等為據；次查債務人現擔任臨時工，平均月入約18,000
    元，其須負擔本人及父親之生活費用，亦有債務人提出之收
    入切結、生活必要支出清單及戶籍謄本等在卷可按。從而，
    債務人主張其無法清償債務等語，應堪採信。
四、綜上，聲請人請求依消費者債務清理條例裁定准予更生，揆
    諸前揭規定，核無不合，應予准許，爰裁定如主文。
中    華    民    國   100    年    12    月    15    日
                        臺灣臺中地方法院民事庭
                              法  官  陳文爵
上為正本係照原本作成
本件不得抗告
本裁定已於100年12月15日下午4時公告。
中    華    民    國   100    年    12    月    15    日
                              書記官  潘淑麗